【裁判字號】    98,審訴,748
【裁判日期】    981211
【裁判案由】    違反毒品危害防制條例
【裁判全文】
臺灣新竹地方法院宣示判決筆錄         98年度審訴字第748號
公  訴  人  臺灣新竹地方法院檢察署檢察官
被      告  乙○○
指定辯護人  本院公設辯護人  甲○○
上列被告因違反毒品危害防制條例一案，經檢察官提起公訴（98
年度毒偵字第1114號）後，聲請本院改依協商程序而為判決，於
中華民國98年12月11日下午4 時在本院刑事第十一法庭宣示判決
，出席職員如下：
                                    審判長法  官  馮俊郎
                                          書記官  蕭汝芳
                                          通  譯  楊德光
法官起立朗讀判決主文、犯罪事實要旨、處罰條文，及告以上訴
限制、期間並提出上訴狀之法院，且諭知記載其內容：
一、主  文：
    乙○○施用第一級毒品，累犯，處有期徒刑捌月。
二、犯罪事實要旨：
（一）乙○○前曾於民國82年6 月間，因違反肅清煙毒條例案
      件，經臺灣臺北地方法院於82年8 月23日，以82年度訴字
      第1933號判決，分別判處有期徒刑3 年4 月、5 月，並經
      定應執行刑為有期徒刑3 年6 月確定，於82年11月2 日入
      監執行，並於84年5 月31日縮短刑期假釋出監，嗣後經撤
      銷假釋，餘殘刑有期徒刑1 年5 月26日。又於84年9 月
      間，因違反麻醉藥品管理條例案件，經臺灣士林地方法院
      於85年8 月17日，以85年度易緝字第109 號判決，判處有
      期徒刑10月，嗣提起上訴，經臺灣高等法院於85年12月10
      日，以85年度上易字第6751號判決，撤銷原判決，判處有
      期徒刑10月確定；又於85年9 月間，因違反肅清煙毒條
      例案件，經本院於86年10月28日，以86年度訴緝字第44號
      判決，分別判處有期徒刑1 年10月、5 月、3 月、8 月，
      並經定應執行刑為有期徒刑3 年，嗣於86年12月1 日確定
      ；又於86年2 月間，因違反麻醉藥品管理條例案件，經
      本院於88年12月21日，以86年度訴字第678 號判決，分別
      判處有期徒刑5 年6 月、免刑，嗣於89年1 月10日確定，
      上開、、案件並與上開殘刑1 年5 月26日接續執行
      ，於86年7 月18日入監執行，並於91年11月1 日縮短刑期
      假釋出監，嗣後經撤銷假釋，餘殘刑有期徒刑5 年18日。
      又於92年10月間，因違反毒品危害防制條例案件，經本
      院於93年6 月25日，以92年度竹簡字第708 號判決，判處
      有期徒刑5 月，嗣於93年7 月12日確定。復因減刑條例之
      施行，上開至案件除有期徒刑5 年6 月不予減刑外，
      餘均減刑。上開案件之罪減為有期徒刑2 月又15日確定
      ，並與上開至案件之殘刑接續執行，於93年1 月9 日
      入監執行，並於96年9 月30日縮刑期滿執行完畢。
（二）乙○○前於86年2 月間，因施用毒品案件，經本院裁定送
      觀察、勒戒，並於88年4 月14日入所執行觀察勒戒後，認
      無繼續施用毒品之傾向，於88年5 月12日出所執行完畢，
      並經本院於88年12月21日以86年度訴字第678 號判決免刑
      確定。
（三）乙○○不知警惕，又於92年6 月間，因施用第二級毒品案
      件，經本院於92年6 月27日，以92年度毒聲字第539 號裁
      定送觀察、勒戒後，因認有繼續施用毒品傾向，再經本院
      於92年10月31日，以92年度毒聲字第797 號裁定令入戒治
      處所施以強制戒治1 年，於92年11月17日入所執行強制戒
      治，嗣其強制戒治處分因毒品危害防制條例之修正而於93
      年1 月9 日經檢察官指揮免予繼續執行，視為強制戒治已
      執行完畢（參見最高法院95年度台非字第174 號刑事判決
      ）；同時其本次非法施用第二級毒品之犯行，亦經本院於
      93年6 月25日，以92年度竹簡字第708 號判決，判處有期
      徒刑5 月，嗣於93年7 月12日確定，復因減刑條例減為有
      期徒刑2 月又15日確定，其執行情形詳如前述（一）部分
      。
（四）乙○○竟不知警惕，又於97年5 月間，因施用第二級毒品
      案件，經臺灣桃園地方法院（下稱桃園地院）於97年11月
      7 日，以97年度壢簡字第2335號判決，判處有期徒刑5 月
      ，嗣於97年12月25日確定，現正執行中。
（五）乙○○仍不知警惕，又於97年10月間，因施用第一級、第
      二級毒品案件，經桃園地院於98年6 月12日，以97年度審
      訴字第3449號判決，分別判處有期徒刑7 月、6 月，並經
      定應執行刑為有期徒刑11月，嗣於98年7 月13日確定，現
      正執行中。
（六）乙○○不知悔改，又於97年11月間，因施用第一級、第二
      級毒品案件，經桃園地院於98年5 月27日，以98年度審訴
      字第399 號判決，分別判處有期徒刑7 月、6 月，並經定
      應執行刑為有期徒刑11月，嗣於98年6 月29日確定，現正
      執行中。
（七）乙○○竟不知悔改，又於98年3 月間，因施用第一級毒品
      案件，經桃園地院於98年6 月12日，以98年度審訴字第97
      5 號判決，判處有期徒刑7 月，嗣於98年7 月17日確定，
      現正執行中。
（八）乙○○仍不知悔改，於前開強制戒治處分執行完畢釋放後
      ，「5 年內再犯」施用毒品案件，並經法院判處罪刑確定
      後，復基於施用第一級毒品海洛因的犯罪意思，於98年5
      月18日晚上某時許，在新竹縣竹東鎮的朋友住處內，以將
      海洛因粉末置入針筒內，再加水注射入體內之方式，施用
      第一級毒品海洛因1 次。嗣因另案通緝，於98年5 月19日
      晚上9 時許為警緝獲，經採集其尿液送驗結果，呈嗎啡陽
      性反應，始悉上情。
三、處罰條文：
    毒品危害防制條例第10條第1 項，刑法第11條前段、第47條
    第1 項。
四、協商判決除有刑事訴訟法第455 條之4 第1 項第1 款於本訊
    問程序終結前，被告撤銷協商合意或檢察官撤回協商聲請者
    ；第2 款被告協商之意思非出於自由意志者；第4 款被告所
    犯之罪非第455 條之2 第1 項所定得以協商判決者；第6 款
    被告有其他較重之裁判上一罪之犯罪事實者；第7 款法院認
    應諭知免刑或免訴、不受理者情形之一，及違反同條第2 項
    「法院應於協商合意範圍內為判決；法院為協商判決所科之
    刑，以宣告緩刑或2 年以下有期徒刑、拘役或罰金為限」之
    規定者外，檢察官與被告均不得上訴。
五、如有前項得上訴之情形，得自收受宣示判決筆錄送達之日起
    10日內，向本院提出上訴書狀，上訴於第二審法院。
中    華    民    國    98    年    12    月    11    日
                  刑事第九庭書  記  官  蕭汝芳
                            審判長法官  馮俊郎
以上筆錄正本係照原本作成。
中    華    民    國    98    年    12    月    11    日
                            書  記  官  蕭汝芳
附錄本案處罰實體法條全文：
毒品危害防制條例第10條第1 項：
施用第一級毒品者，處6 月以上5 年以下有期徒刑。


司法院資訊處製作；財團法人民間司法改革基金會備份。
